最高法院刑事判決　　　　　　　　　 110年度台上字第6206號
上　訴　人　林孜曄
 
 
上列上訴人因加重詐欺案件，不服臺灣高等法院中華民國110 年
7 月20日第二審判決（110 年度上訴字第1272號，起訴案號：臺
灣士林地方檢察署109 年度偵字第18829 號），提起上訴，本院
判決如下：
    主  文
上訴駁回。
    理  由
一、按刑事訴訟法第377 條規定，上訴於第三審法院，非以判決
    違背法令為理由，不得為之。是提起第三審上訴，應以原判
    決違背法令為理由，係屬法定要件。如果上訴理由書狀並未
    依據卷內訴訟資料，具體指摘原判決不適用何種法則或如何
    適用不當，或所指摘原判決違法情事，顯與法律規定得為第
    三審上訴理由之違法情形，不相適合時，均應認其上訴為不
    合法律上之程式，予以駁回。本件原判決認定上訴人林孜曄
    有其事實欄所載之參與犯罪組織、加重詐欺取財、行使偽造
    公文書及洗錢犯行，因而撤銷第一審所為之科刑判決，改判
    仍依刑法上想像競合規定從一重論上訴人犯3 人以上冒用公
    務員名義詐欺取財罪，處有期徒刑1 年4 月，並諭知相關沒
    收。已詳細敘述所憑之證據及取捨、認定之理由。所為論斷
    ，俱有卷存證據資料可資覆按，從形式上觀察，並無採證認
    事違背經驗法則、論理法則，亦無量刑職權之行使有濫用，
    或其他違背法令之情形。
二、上訴意旨乃謂：其自始坦承犯行，且深具悔意；又非詐欺集
    團中之核心角色，僅屬邊緣人物；因一時失慮，誤交損友，
    始罹刑典，品行尚佳，非惡性之人，其情顯堪憫恕。原審未
    審酌上情，仍量處如前之重刑，且未依刑法第59條規定酌量
    減輕其刑，自有量刑失當及判決不適用法則之違法等語。
三、惟查：刑罰之量定，係屬事實審法院得依職權自由裁量之事
    項，量刑判斷當否之準據，應就判決之整體觀察為綜合考量
    ，不可摭拾其中片段，遽予評斷，倘以被告之責任為基礎，
    說明審酌刑法第57條所列事項而為刑之量定，若未逾越法定
    刑度，亦未濫用其權限，即無違法。又刑法第59條之酌量減
    輕其刑，必於犯罪之情狀，在客觀上足以引起一般人之同情
    ，認為即予宣告法定最低度刑，猶嫌過重者，始有其適用。
    被告犯罪之情狀是否顯可憫恕，而得適用刑法第59條規定酌
    量減輕其刑，係事實審法院之職權，除其裁量權之行使，明
    顯違反比例原則外，不得任意指為違法。原判決以上訴人之
    責任為基礎，於理由五內詳為說明如何審酌刑法第57條所列
    各款情形而為刑之量定，並於理由三、中敘明上訴人之犯
    罪情狀難認有顯可憫恕之情形，尚與刑法第59條規定有間等
    由。核其刑之量定既未逾越法定刑度，亦未濫用其權限，或
    違反比例原則，係屬原審量刑職權之適法行使，不容任意指
    為違法。上訴意旨係就原判決已說明之事項及屬原審量刑職
    權之適法行使，持憑己見，而為爭執，與法律規定得為第三
    審上訴理由之違法情形，不相適合。其上訴不合法律上之程
    式，應予駁回。又本院係法律審，且本件係程序判決，上訴
    人另請從輕量刑及為緩刑宣告等，均無從審酌，併予敘明。
據上論結，應依刑事訴訟法第395 條前段，判決如主文。
中    華    民    國   110    年    11    月    25    日
                  刑事第四庭審判長法  官  林  立  華  
                                  法  官  林  瑞  斌  
                                  法  官  王  敏  慧  
                                  法  官  李  麗  珠  
                                  法  官  謝  靜  恒  
本件正本證明與原本無異
                                  書記官
中    華    民    國   110    年    12    月    1     日